it: Posizionamento del pezzo: Inferiore; Anteriore; Interno; Sinistro; Inferiore; Esterno; Posteriore; Destro; Superiore; Superiore; Altro
da: Delplacering: Bund; Foran; Indvendig; Venstre; Nederst; Udvendig; Bagpå; Højre; Top; Øverst; Andet
ro-RO: Amplasare a piesei: Jos; Față; Interior; Stânga; Inferior; Exterior; Spate; Dreapta; Sus; Superior; Altele
pt-PT: Parte ponto de apresentação: Parte inferior; Frontal; Interior; Esquerdo; Inferior; Exterior; Traseiro; Direito; Parte superior; Superior; Outro
zh-TW: 零件安裝位置: 底部; 前方; 內部; 左側; 下方; 外部; 後方; 右側; 頂部; 上方; 其他
nb: Deleplassering: Bunn; Front; Indre; Venstre; Nedre; Ytre; Bak; Høyre; Topp; Øvre; Annet
ko: 부품 배치: 하단; 전면; 내부; 왼쪽; 하부; 외부; 후면; 오른쪽; 상단; 상부; 기타
cs: Umístění dílu: Spodní; Přední; Vnitřní; Levé; Spodní část; Vnější; Zadní; Pravé; Vrchní; Horní část; Jiné
th: ส่วนตำแหน่งวาง: ด้านล่าง; ด้านหน้า; ด้านใน; ด้านซ้าย; ส่วนล่าง; ด้านนอก; ด้านหลัง; ด้านขวา; ด้านบน; ส่วนบน; อื่นๆ
lt-LT: Dalies vieta: Apačia; Priekis; Vidinė pusė; Kairė; Apatinė pusė; Išorinė pusė; Galas; Dešinė; Viršus; Viršutinė pusė; Kita
nl: Onderdeel plaatsing: Onderkant; Voorkant; Binnenkant; Links; Onder; Buitenkant; Achterkant; Rechts; Bovenkant; Boven; Overig
el: Μέρος τοποθέτησης: Κάτω μέρος; Μπροστινό μέρος; Εσωτερικό μέρος; Αριστερά; Κάτω; Εξωτερικό μέρος; Πίσω μέρος; Δεξιά; Επάνω μέρος; Επάνω; Άλλο
sl-SI: Namestitev dela: Spodaj; Spredaj; Znotraj; Levo; Spodnje; Zunaj; Zadaj; Desno; Zgoraj; Zgornje; Drugo
fr: Emplacement de la pièce: Bas; Avant; Intérieur; Gauche; Inférieur; Extérieur; Arrière; Droit; Haut; Supérieur; Autre
sk-SK: Umiestnenie dielu: Spodná časť; Predná časť; Vnútorná časť; Ľavá strana; Spodná strana; Vonkajšia časť; Zadná časť; Pravá strana; Vrchná časť; Horná časť; Iné
de: Einbauposition des Teils: Unten; Vorne; Innen; Links; Untere; Außen; Hinten; Rechts; Oben; Obere; Sonstige
hr-HR: Položaj dijela: Dolje; Sprijeda; Unutarnje; Lijevo; Donje; Vanjsko; Straga; Desno; Gore; Gornje; Ostalo
ja: 部品配置: ボトム; フロント; インナー; 左; 下部; アウター; リア; 右; トップ; 上部; その他
bg-BG: Място на монтаж на частта: Отдолу; Отпред; Вътрешно; Ляво; Долно; Външно; Отзад; Дясно; Отгоре; Горно; Друго
hu: Alkatrész elhelyezkedése: Alsó; Első; Belső; Bal; Alsó; Külső; Hátsó; Jobb; Felső; Felső; Egyéb
fi: Osan sijainti: Pohja; Etuosa; Sisä; Vasen; Alaosa; Ulko; Takaosa; Oikea; Yläosa; Yläosa; Muu
pt-BR: Posicionamento da peça: Inferior; Frontal; Interno; Esquerdo; Inferior; Externo; Traseiro; Direito; Superior; Superior; Outro
es: Ubicación de la pieza: Inferior; Delantero; Interior; Izquierdo; Parte inferior; Exterior; Trasero; Derecho; Superior; Parte superior; Otro
pl: Umiejscowienie części: Dół; Przód; Wewnątrz; Lewa strona; Dolna część; Na zewnątrz; Tył; Prawa strona; Góra; Górna część; Inne
tr: Parça konumu: Alt; Ön; İç; Sol; Alt; Dış; Arka; Sağ; Üst; Üst; Diğer
en: Part placement: Bottom; Front; Inner; Left; Lower; Outer; Rear; Right; Top; Upper; Other
zh-CN: 零件位置: 底部; 前部; 内部; 左侧; 下部; 外部; 后部; 右侧; 顶部; 上部; 其他
vi: Vị trí bộ phận: Đáy; Phía trước; Bên trong; Bên trái; Phía dưới; Bên ngoài; Phía sau; Bên phải; Trên cùng; Phía trên; Khác
ru: Размещение детали: Снизу; Спереди; Внутреннее; Слева; Нижнее; Наружное; Сзади; Справа; Сверху; Верхнее; Другое
sv: Delplacering: Botten; Framsida; Inre; Vänster; Nedre; Yttre; Baksida; Höger; Topp; Övre; Övrigt